# 关于自建期间工资本化或费用化的咨询

提问人：tuphin 时间：2021-01-26 10:57:00
陈版主好，请教个问题：
如题所述。项目组遇到一个尚处建设期的项目，因建设期非常长（ 2 年），而建设期大部分采购工作都是自己做，因此会聘用一部分人员进行工程管理、工程采购、学习等工作（实际工程建设与安装通过招投标进行的外部采购）。因此这个阶段产生了大量的职工薪酬。目前公司设有质监部、采购部、储运部、生产部、人力资源部、财务部、总经理办公室等部门。该部门哪些人员工资可以资本化，哪些应当费用化。项目组的意见是：因这些人员工资都不是建设项目必须的支出，因此应该全部费用化。不知道项目组理解得是否准确。
非常感谢。

回答人：chenyiwei
基本赞同你的理解。即使是建设期间，一般行政人员等与工程建设无直接关系（不属于改变工程资产的状态使其达到预定可使用状态所必需）的工资也应当直接费用化处理。